臺灣屏東地方法院民事裁定             100年度財管字第22號
聲  請  人  臺灣土地銀行股份有限公司
法定代理人  蘇樂明
代  理  人  陳崇城
上列聲請人聲請選任被繼承人洪美麗遺產管理人事件，本院裁定
如下：
    主  文
選任馬興平律師為被繼承人洪美麗（女，民國58年12月28日出生
，身分證統一編號：Ｚ000000000號，最後住所地為屏東縣新埤鄉
○○村○○路46巷26號，民國99年1 月5 日死亡）之遺產管理人
。
聲請程序費用新台幣壹仟元由被繼承人洪美麗之遺產負擔。
    理  由
一、聲請意旨略以：被繼承人洪美麗於民國（下同）99年1 月5
    日死亡，因生前以其所有坐落屏東縣南州鄉○○段第147 號
    土地及其上建物屏東縣南州鄉○○段第3 號建號即門牌號碼
    屏東縣南州鄉○○路16之2 號（權利範圍均為全部）設定最
    高限額抵押權擔保新台幣（下同）276 萬元債權，尚餘230
    萬元未償，然洪美麗死亡後，其繼承人皆已死亡或拋棄繼承
    ，是否仍有應繼承之人不明，其親屬會議復未於繼承開始後
    一個月內選定遺產管理人。聲請人為洪美麗之債權人，係利
    害關係人，爰依法聲請選任律師為被繼承人之遺產管理人等
    語。
二、按繼承開始時，繼承人有無不明者，而無親屬會議，或親屬
    會議未於一個月內選定遺產管理人者，利害關係人得聲請法
    院選任遺產管理人，並由法院依公示催告程序，定6 個月以
    上之期限，公告繼承人，命於期限內承認繼承，民法第1177
    條、第1178條分別定有明文。上述關於無人承認繼承之規定
    ，於繼承人之有無不明或全部順序之繼承人均拋棄其繼承權
    時，準用關於無人承認繼承之規定，民法第1176條第6 項亦
    有明文。
三、經查：聲請人主張上開各情，業據提出戶籍謄本、繼承系統
    表、台灣屏東地方法院100 年6 月3 日屏院惠家慧字第1000
    017747號函、他項權利證明書、土地暨建築改良物抵押權設
    定契約書、住宅貸款契約書、台灣土地銀行客戶往來帳戶查
    詢等件為證，並經本院依職權調取本院99年度繼字第91號、
    第128 號家事案卷核閱無誤，堪信為真實，依前開民法第11
    76條第6 項準用關於無人承認繼承之規定，因被繼承人洪美
    麗之親屬會議並未於其死亡發生之日起1 個月內選定遺產管
    理人呈報法院，聲請人為被繼承人洪美麗之債權人，係利害
    關係人，是依首開規定，聲請法院選任遺產管理人，經核並
    無不合。本院參酌馬興平律師為屏東律師公會成員，具法學
    專才，與聲請人及被繼承人間均無何利害關係，能勝任並有
    意願為遺產管理人一職，爰選任馬興平律師為被繼承人洪美
    麗之遺產管理人。
四、依非訟事件法第157 條，裁定如主文。
中    華    民    國   100    年    7     月    28    日
                        家事庭法  官  朱盈吉
以上正本係照原本作成。
如不服本裁定應於送達後10日內向本院提出抗告狀，並繳納抗告
費新臺幣1,000 元。
                              書記官  蔡明株
中    華    民    國   100    年    7     月    28    日